臺灣臺中地方法院刑事判決
111年度交易字第1403號
公  訴  人  臺灣臺中地方檢察署檢察官
被      告  吳俊瑜


上列被告因公共危險案件，檢察官提起公訴（111年度偵字第340
12號）後，聲請改依協商程序而為判決，本院判決如下：
    主    文
吳俊瑜駕駛動力交通工具而有吐氣所含酒精濃度達每公升零點二
五毫克以上，累犯，處有期徒刑肆月，如易科罰金，以新臺幣壹
仟元折算壹日。
    犯罪事實及理由
一、本件犯罪事實及證據：除證據部分，補充：被告於本院準備
    程序中之自白，餘均引用起訴書之記載（如附件）。
二、本件經檢察官與被告於審判外達成協商之合意且被告已認罪
    ，其合意內容為：被告願受科刑範圍為有期徒刑4月，如易
    科罰金，以新臺幣1 千元折算1 日之宣告。經查，上開協商
    合意並無刑事訴訟法第455 條之4 第1 項所列情形之一，檢
    察官聲請改依協商程序而為判決，本院爰不經言詞辯論，於
    協商合意範圍內為協商判決，合予敘明。
三、應適用之法條：刑事訴訟法第455 條之4 第2 項、第455 條
    之8 、第454 條第2 項，刑法第185 條之3 第1 項第1 款、
    第47條第1 項、第41條第1 項前段，刑法施行法第1 條之1
    。
四、本判決除有刑事訴訟法第455 條之4 第1 項第1 款、第2 款
    、第4 款、第6 款、第7 款所定情形之一，或違反同條第2
    項規定者外，不得上訴。
五、如不服本判決，應於收受送達後20日內向本院提出上訴書狀
    （應敘述具體理由並附繕本）。上訴書狀如未敘述理由，應
    於上訴期間屆滿後20日內補提理由書於本院。
中　　華　　民　　國　　111 　年　　11　　月　　24　　日
                  刑事第十一庭  法  官  戰諭威
以上正本證明與原本無異。
                                書記官  譚系媛　
中　　華　　民　　國　　111 　年　　11　　月　　24　　日
                  　　　　　　　　　
附錄本案論罪科刑法條：　　　　　　　　　
中華民國刑法第185條之3：
駕駛動力交通工具而有下列情形之一者，處3年以下有期徒刑，
得併科30萬元以下罰金：
一、吐氣所含酒精濃度達每公升零點二五毫克或血液中酒精濃度
    達百分之零點零五以上。
二、有前款以外之其他情事足認服用酒類或其他相類之物，致不
    能安全駕駛。
三、服用毒品、麻醉藥品或其他相類之物，致不能安全駕駛。
因而致人於死者，處3年以上10年以下有期徒刑，得併科2百萬元
以下罰金；致重傷者，處1年以上7年以下有期徒刑，得併科1百
萬元以下罰金。
曾犯本條或陸海空軍刑法第54條之罪，經有罪判決確定或經緩起
訴處分確定，於十年內再犯第1項之罪因而致人於死者，處無期
徒刑或5年以上有期徒刑，得併科3百萬元以下罰金；致重傷者，
處3年以上10年以下有期徒刑，得併科2百萬元以下罰金。

附件：
臺灣臺中地方檢察署檢察官起訴書                      容股
                                    111年度偵字第34012號
　　被　　　告　吳俊瑜　男　49歲（民國00年00月0日生）
　　　　　　　　　　　　住○○市○○區○○路000巷0號8樓
　　　　　　　　　　　　國民身分證統一編號：Z000000000號
上列被告因公共危險案件，業經偵查終結，認應提起公訴，茲敘
述犯罪事實及證據並所犯法條如下：
　　　犯罪事實
一、吳俊瑜前有2次公共危險案件，最後一次於民國109年間業經
    臺灣臺中地方法院以109年度中交簡字第1245號判決判處有
    期徒刑3月確定，於109年7月16日易科罰金執行完畢。詎猶
    不知警惕，復於111年7月12日19時許至翌日（13日）4時許
    ，在臺中市○○區○○路000巷0號8樓住處內，飲用威士忌300ml
    後，竟不顧飲酒後，其注意力及操控力可能因酒精作用之影
    響而降低，仍於同日18時許騎乘車牌號碼000-000號普通重
    型機車上路。嗣於同日18時35分許，行經臺中市太平區樹孝
    路與育才路交岔路口，不慎擦撞何庭頤所騎乘之車牌號碼00
    0-0000號普通重型機車（無人受傷），經警據報到場處理，
    於同日18時52分許，對吳俊瑜施以吐氣酒精濃度檢測，測得
    其吐氣中酒精濃度達每公升0.27毫克。
二、案經臺中市政府警察局太平分局報告偵辦。
　　　　證據並所犯法條
一、上揭犯罪事實，業據被告吳俊瑜於警詢時及本署偵查中坦承
    不諱，核與證人何庭頤於警詢證述之情節相符，復有警員之職
    務報告、酒精測定紀錄表、臺中市政府警察局舉發違反道路
    交通管理事件通知單影本、道路交通事故調查報告表㈠㈡、道
    路交通事故現場圖及查獲現場照片在卷可稽，足認被告之自
    白與事實相符，其犯嫌堪以認定。
二、核被告所為，係犯刑法第185條之3第1項第1款之公共危險罪
    嫌。被告有犯罪事實欄所載之有期徒刑執行完畢，此有本署
    刑案資料查註紀錄表在卷可稽，其於有期徒刑執行完畢5年
    以內故意再犯本件有期徒刑以上之罪，該當刑法第47條第1
    項之累犯。又被告本案所為，與前案同屬侵害他人財產法益
    之犯罪類型，犯罪罪質、目的、手段與法益侵害結果均高度
    相似，又犯本案犯行，足認被告之法遵循意識及對刑罰之感
    應力均屬薄弱。本件加重其刑，並無司法院大法官釋字第77
    5號解釋意旨所指可能使被告所受刑罰超過其應負擔罪責之
    疑慮，故被告本案犯行均請依刑法第47條第1項規定，加重
    其刑。
三、依刑事訴訟法第251條第1項提起公訴。　　　　　　
    此　致
臺灣臺中地方法院
中　　華　　民　　國　 111　　年　　8  　月　　10 　　日
　　　　　　　　　　　　　　  檢  察  官　陳信郎
本件正本證明與原本無異
中　　華　　民　　國　 111　　年　　8 　　月　　25　　日
                              書  記  官  洪承鋒
所犯法條：
中華民國刑法第185條之3第1項第1款
駕駛動力交通工具而有下列情形之一者，處 3 年以下有期徒刑
，得併科 30 萬元以下罰金：
一、吐氣所含酒精濃度達每公升零點二五毫克或血液中酒精濃度
    達百分之零點零五以上。